---
title: "AstéRix_amine_benoucief_rsympy"
author: "Teddy Leandre"
date: "23/12/2020"
output: html_document
---

```{r setup, include=FALSE}
knitr::opts_chunk$set(echo = TRUE)
```

# I.**Présentation**
*Dans ce dossier, nous chercherons à évaluer 12 travaux comportant du code R et des concepts mathématiques. L'évaluation se fera sur la base de 5 critères de notation qui, additionné donnera une note globale sur 20 points. *  
  
1. Qualité du visuel du document sur 4 points  
2. Pluralité des fonctionnalités sur 4 points    
3. Fonctionnement du code sur 4 points
4. Qualité des explications sur 4 points  
5. Lisibilité du code sur 4 points   
    
  
# II. Description
Ici nous verrons l'outil `Rsympy`, c'est un paquet qui permet d'effectuer certains calculs. Le travail de Tarik HAKAM se porte sur certaines des fonctionnalités principales du paquet.  
[Le Github évalué](https://github.com/T-Hak/PSBX/blob/main/Tutoriel%20rSymPy/gr02_hakam_tarik_rsympy.pdf)


## a. Commentaire
```{r}
#install.packages("rSymPy")
library(rSymPy)
# On declare notre variable x pour rendre la suite possible 
x <- Var("x")
# Simplification des nombres decimaux avec la fonction nsimplify 
sympy("nsimplify(3.75)")
# Reconnaissance de nombre. R peut reconnaitre des nombres tel que pi sans donner sa valeur exacte 
sympy("simplify(cos(pi/6))")
# Simplification d'expression. SymPy permet aussi de simplifier les expressions permettant 
# de passer d'une forme a une autre.
sympy("sqrt(15)")
# Resolution de l'equation x^2 - 2 = 0  
sympy("solve(x**2 - 2,x)")
# Derivee premiere 
sympy("diff(x**3,x,1)")
# Derivee seconde 
sympy("diff(x**3,x,2)")
# Derivee troisieme 
sympy("diff(x**3,x,3)")
# SymPy peut aussi integrer des fonctions
sympy("integrate(2*x)")  
# Developper (x-2)*(x-2)
sympy("((x-2)*(x-2))") 
sympy("(2 * (x-2))") 
```

 ***Bibliographie ***

http://www.di.fc.ul.pt/~jpn/r/symbolic/

https://docs.sympy.org/latest/tutorial/

https://cran.r-project.org/web/packages/rSymPy/rSymPy.pdf

## Notation  
  
Critère 1 : 3/4 Visuel agréable. 

Critère 2 : 3/4 Utilisation de fonctions essentiels mais reste simple. 

Critère 3 : 4/4 tout fonctionne.

Critère 4 : 3/4 Tout est assez clair et lisible dans l'ensemble.

Critère 5 : 3/4 très simple et lisible.

# III. Conclusion
Note globale 16/20. Les fonctionalités du paquet présentés sont lisible et présentable. 
