---
title: "AstéRix_amine_benoucief_dplyr"
author: "Teddy Leandre"
date: "23/12/2020"
output: html_document
---

```{r setup, include=FALSE}
knitr::opts_chunk$set(echo = TRUE)
```

# I. Présentation
*Dans ce dossier, nous chercherons à évaluer 12 travaux comportant du code R et des concepts mathématiques. L'évaluation se fera sur la base de 5 critères de notation qui, additionné donnera une note globale sur 20 points. *  
  
1. Qualité du visuel du document sur 4 points  
2. Pluralité des fonctionnalités sur 4 points    
3. Fonctionnement du code sur 4 points
4. Lisibilité du code sur 4 points  
5. Qualité des explications sur 4 points      
  
# II. Description
Ici nous verrons l'outil `dplyr`, c'est un paquet qui permet d'effectuer certaines manipulation de donnée et donc un meilleur traitement. Le travail de Amine BENOUCIEF se porte sur certaines des fonctionnalités principales du paquet.  
[Le Github évalué](https://github.com/benben62/PSBX/blob/main/GR03_BENOUCIEF_Amine_Dplyr.pdf)

## a. Commentaire

dplyr est une grammaire de manipulation de données, fournissant un ensemble cohérent de verbes qui vous aident à résoudre les défis de manipulation de données les plus courants:

```{r}
#Nous essayerons d'utiliser le package Dplyr au maximum grâce a des exemples.
#install.packages("dplyr")
library(dplyr)
#install.packages("questionr")
library(questionr)
data(hdv2003)
rest <- hdv2003
#install questionr et biblio pour data hdv2003
#On commance avec la cmd Filtre() >, <, == exemple :
rest1 <- filter(rest, age >20)
head(rest1)
rest2 <- filter(rest,age == 22)
head(rest2)
#Filtre aussi les mots
rest3 <- filter(rest, sport=='Non')
head(rest3)
#On peut aussi appliquer un filtre sur les 2
rest4 <- filter(rest, age >20 & sport == 'Non')
head(rest4)
#ou
rest5 <- filter(rest, age >20 , sport == 'Non')
head(rest5)
#Et on ajoute 3 critères aussi !
rest6 <- filter(rest, age >20 ,sexe =='Femme', sport == 'Non')
head(rest6)
#creer des intervalles
rest7 <- filter(rest,age >= 22, age <= 30)
head(rest7)
#faire une selection multiple
rest8 <- filter(rest,age %in% c(20,22,60))
head(rest8)
# faire une selection multiple pour des elements different de 
rest9 <- filter(rest,!age %in% c(20,22,60))
head(rest9)
rm(list = ls())
#Command Mutate ()
data(hdv2003)
rest <- hdv2003
#Creer une colonne avec age*10
rest1 <- mutate(rest, age*10)
head(rest1)
#creer une colonne avec une difference 
head <- mutate(rest, diff= age-freres.soeurs)
#creer une variable loi normal 
y <- rnorm(2000,0,1)
#attribué a chaque ligne 
rest3 <- mutate(rest, nouv_var=y)
head(rest3)
rm(list = ls())
# Command Arrange()
data(hdv2003)
rest <- hdv2003
#Ranger les colonnes de facon croissante 
rest1 <- arrange(rest, age)
head(rest1)
#Ranger les colonnes de façon decroissante 
rest2 <- arrange(rest, desc(age))
head(rest2)
#Ranger une colonne non numerique Z à A
rest3 <- arrange (rest, qualif)
head(rest3)
#Ranger une colonne non numerique A à Z
rest4 <- arrange (rest, desc(qualif))
head(rest4)
#ranger plusieurs colonne 
rest5 <- arrange(rest,nivetud,age)
head(rest5)
#ranger plusieurs colonne l'une asc et l'autre desc
rest6 <- arrange(rest,nivetud,desc(age))
head(rest6)
rm(list = ls())
```

***Bibliographie***


https://bookdown.org/fousseynoubah/dswr_book/transformer-de-donnees-avec-dplyr.html

https://atrebas.github.io/post/2019-03-03-datatable-dplyr/#filter-rows

https://antoinesir.rbind.io/post/comparaisons-base-r-dplyr-data-table/

https://juba.github.io/tidyverse/10-dplyr.html

## b. Notation 

Critère 1 : 3/4 Visuel agréable

Critère 2 : 3/4 Fonction bien expliqué 

Critère 3 : 3/4 Le code fonctionne.

Critère 4 : 3/4 Présentation lisible.

Critère 5 : 4/4 Explication simple et concise. 

# III. Conclusion

Note globale de 17/20. Bon travail qui exlique bien le package dplyr. Les commentaires aurait pu etre mieux positionné. Bibliographie présente