---
title: Les 12 travaux d'astéRix_xueting_yin_rSymPy
output: html_document
author: Teddy Leandre
date: 23/12/2020
header-includes:
   - \usepackage{bbm}
---

```{r setup, include=FALSE}
knitr::opts_chunk$set(echo = TRUE)
```


# I.**Présentation**
*Dans ce dossier, nous chercherons à évaluer 12 travaux comportant du code R et des concepts mathématiques. L'évaluation se fera sur la base de 5 critères de notation qui, additionné donnera une note globale sur 20 points. *  
  
1. Qualité du visuel du document sur 4 points  
2. Pluralité des fonctionnalités sur 4 points    
3. Fonctionnement du code sur 4 points
4. Qualité des explications sur 4 points  
5. Lisibilité du code sur 4 points   
    
  
# II. Description
Ici nous verrons l'outil `Rsympy`, c'est un paquet qui permet d'effectuer certains calculs. Le travail de Xueting YIN se porte sur certaines des fonctionnalités principales du paquet.  
[Le Github évalué](https://github.com/yinxueting/PSBX/blob/main/gr01_xueting_yin_rSymPy.pdf)  
  
##   a. Commentaire
```{r echo=FALSE}
install.packages("rJython")
library(rJython)
install.packages("rJava")
library(rJava)
install.packages("rSymPy")# install.packages("rSymPy")
library(rSymPy) #chargement de package
x <- Var("x")
x+x+x  # addition
x*x # au carré
2*x # multiplication
y <- Var("3*x")
y/x # division
y*x
z <- Var("x**2")
x*y+z
```


**Ex2**
```{r}
sympy("sqrt(100).evalf()") # racine carré
sympy("sqrt(100).evalf(30)") # 30 décimales
sympy("pi.evalf(100)") #100 décimales
sympy("expand((x + 2)*(x - 3))") # équation
```

**Ex3**
```{r}
sympy("y = x*x")
sympy("A = Matrix([[1,x], [y,1]])")
sympy("A**2")
```

## Notation  
  
Critère 1 : 3/4 Peut etre ameliorer. 

Critère 2 : 3/4 Utilisation de fonctions essentiels mais reste simple. 

Critère 3 : 4/4 tout fonctionne.

Critère 4 : 3/4 Explications bref sur certaines lignes, voir pas d'explications pour certaines fonctions. Des commentaires supplementaires peuvent etre ajoutes.

Critère 5 : 3/4 très simple et lisible.
