---
title: "AstéRix_tarik_hakam_rsympy"
author: "Teddy Leandre"
date: "23/12/2020"
output: html_document
---

```{r setup, include=FALSE}
knitr::opts_chunk$set(echo = TRUE)
```

# I.**Présentation**
*Dans ce dossier, nous chercherons à évaluer 12 travaux comportant du code R et des concepts mathématiques. L'évaluation se fera sur la base de 5 critères de notation qui, additionné donnera une note globale sur 20 points. *  
  
1. Qualité du visuel du document sur 4 points  
2. Pluralité des fonctionnalités sur 4 points    
3. Fonctionnement du code sur 4 points
4. Qualité des explications sur 4 points  
5. Lisibilité du code sur 4 points   
    
  
# II. Description
Ici nous verrons l'outil `Rsympy`, c'est un paquet qui permet d'effectuer certains calculs. Le travail de Tarik HAKAM se porte sur certaines des fonctionnalités principales du paquet.  
[Le Github évalué](https://github.com/T-Hak/PSBX/blob/main/Tutoriel%20rSymPy/gr02_hakam_tarik_rsympy.pdf)


## a. Commentaire
```{r}
library(rSymPy)
```

Prenons pour exemple le calcul du carré d'une matrice. [@CRAN]

Pour se faire, nous définissons la variable $x$ de la façon suivante :

```{r}
sympy("var('x')")
```


Puis, nous définissons la fonction $y$ en fonction de $x$ telle que :

\begin{equation}
y = x \times x = x^2
\end{equation}

que l'on code de la façon suivante : 

```{r}
sympy("y = x*x")
sympy("y")
```

Nous poursuivons par la définion de la matrice que l'on nomme $A$ en fonction des variables $x$ et $y$, de dimension $n \times n$ avec $n = 2$.

Le code R est le suivant : 

```{r}
# Création de la matrice A en fonction de x et y précédemment définis
cat(sympy("A = Matrix([[1,x], [y,1]])"), "\n")
```

La fonction **cat()** nous permet de mettre en forme notre matrice pour le rendre plus lisible.

Pour finir, nous procédons au calcul du carré de la matrice $A \times A$.

```{r}
# Carré de la matrice A
cat(sympy("A**2"), "\n")
```

Pour dernier exemple, pour illustrer les usages du package **rSymPy**, nous procédons au calcul de la limite de la fonction $\sqrt(x)$ pour $x \rightarrow \infty$ soit : 

\begin{equation}
  \lim_{x\to\infty} \sqrt(x) = \infty
\end{equation}

```{r}
sympy("limit(sqrt(x), x, oo)")
```
## Notation  
  
Critère 1 : 2/4 Peut etre ameliorer. 

Critère 2 : 2/4 Utilisation de fonctions essentiels mais reste simple. 

Critère 3 : 4/4 tout fonctionne.

Critère 4 : 3/4 Explications bref sur certaines lignes, voir pas d'explications pour certaines fonctions. Des commentaires supplementaires peuvent etre ajoutes.

Critère 5 : 3/4 très simple et lisible.

# III. Conclusion
Note globale 14/20. Les fonctionalités du paquet présentés sont lisible et présentable. 
